臺灣桃園地方法院刑事判決
110年度交簡上字第319號
上  訴  人
即  被  告  江長俊


上列上訴人即被告因過失傷害案件，不服本院中華民國110年10
月18日所為110年度壢交簡字第1719號第一審刑事簡易判決（聲
請簡易判決處刑書案號：110年度偵字第12138號），提起上訴，
本院管轄第二審之合議庭判決如下：
    主      文
上訴駁回。
江長俊緩刑貳年。
    事實及理由
一、本案經本院合議庭審理結果，認原審簡易判決以上訴人即被
    告江長俊所為，係犯刑法第284條前段之過失傷害罪，判處
    有期徒刑2月，如易科罰金，以新臺幣（下同）1,000元折算
    1日，認事用法及量刑均無不當，應予維持，並引用原審簡
    易判決記載之犯罪事實、證據及理由（含臺灣桃園地方檢察
    署檢察官110年度偵字第12138號聲請簡易判決處刑書，如附
    件），另證據部分補充「被告於本院準備程序及審理時之自
    白（見本院交簡上卷第30、88、89頁）」。
二、被告上訴意旨略以：原審量刑過重，我希望與告訴人DU PLO
    OY MOR和解，請求給予緩刑宣告等語。
三、按關於刑之量定係實體法上賦予法院得為自由裁量之事項，
    倘其未有逾越法律所規定之範圍，或濫用其權限，即不得任
    意指摘為違法（最高法院75年度台上字第7033號判決意旨參
    照）。又刑罰之量定，固屬法院自由裁量之職權行使，但仍
    應審酌刑法第57條所列各款事由及一切情狀，為酌量輕重之
    標準。在同一犯罪事實與情節，如別無其他加重或減輕之原
    因，下級審法院量定之刑，亦無過重或失輕之不當情形，則
    上級審法院對下級審法院之職權行使，原則上應予尊重（最
    高法院85年度台上字第2446號判決意旨參照）。準此，刑之
    量定，乃法律賦予法院自由裁量之事項，倘於科刑時，已以
    行為人之責任為基礎，並斟酌刑法第57條所列各款事項，而
    未逾越法定刑度，或濫用裁量權限，即難謂違法。經查，原
    審於量刑時，已審酌被告駕車由路邊起駛時，疏未注意左方
    告訴人來車之動向，即貿然跨越三個車道至最內側車道，並
    致告訴人受有前述傷害，所為自應非難；復審酌被告犯後態
    度；兼衡本件車禍之過失情節、告訴人所受傷勢，其於警詢
    中自述高中畢業、業為計程車司機、家庭經濟狀況勉持等一
    切情狀，量處有期徒刑2月，並諭知易科罰金之折算標準，
    可認原審已就刑法第57條各款所列科刑事項在適法範圍內加
    以裁量，其量定之刑罰，客觀上並未逾越法定刑度，亦無濫
    用裁量權限之情形，自不得認其量刑有何不當。是被告上訴
    意旨指摘原審量刑過重，為無理由，應予駁回。
四、被告前未曾因故意犯罪受有期徒刑以上刑之宣告，有臺灣高
    等法院被告前案紀錄表在卷可參，其因一時失慮而致罹刑典
    ，本院考量被告於本院審理時坦承犯行，且於原審判決後已
    與告訴人達成調解，並全數給付賠償金額17萬元完畢，此有
    新北市中和區調解委員會調解筆錄附卷可參（見本院交簡上
    卷第65頁），可見其積極彌補告訴人所受損失，堪認被告已
    知悔悟，經此偵審程序及罪刑之宣告後，應當知所警惕，信
    無再犯之虞，本院因認所宣告之刑，以暫不執行為適當，爰
    依刑法第74條第1項第1款規定，併宣告緩刑2年，以啟自新
    。
據上論斷，應依刑事訴訟法第455條之1第1項、第3項、第368條
、第373條，刑法第74條第1項第1款，判決如主文。
本案經檢察官吳建蕙聲請簡易判決處刑，檢察官劉倍到庭執行職
務。
中　　華　　民　　國　　111 　年　　6 　　月　　29　　日
                  刑事第十八庭　　審判長法官　陳囿辰

                                        法官  姚懿珊

                                        法官　羅文鴻
以上正本證明與原本無異。
不得上訴。
　　　　　　　　　　　　　　　        書記官　林佳穎
中　　華　　民　　國　　111 　年　　6 　　月　　29　　日
附錄本案論罪科刑法條：
中華民國刑法第284條
因過失傷害人者，處1年以下有期徒刑、拘役或10萬元以下罰金
；致重傷者，處3年以下有期徒刑、拘役或30萬元以下罰金。
【附件】
臺灣桃園地方法院刑事簡易判決　　 110年度壢交簡字第1719號
聲　請　人　臺灣桃園地方檢察署檢察官
被　　　告　江長俊


上列被告因過失傷害案件，經檢察官聲請以簡易判決處刑（110
年度偵字第12138 號），本院判決如下：
    主  文
江長俊犯過失傷害罪，處有期徒刑貳月，如易科罰金，以新臺幣
壹仟元折算壹日。
    事實及理由
一、本件犯罪事實、認定犯罪事實所憑之證據及理由，均引用檢
    察官聲請簡易判決處刑書之記載（如附件），並補充理由如
    下：被告江長俊於本院審理中具狀否認犯行，辯稱：當天出
    巷口有先停等確認沒車才轉出，且告訴人DU PLOOY MOR（中
    文姓名：杜莫內）行駛在內車道，是禁行機車、對方也沒注
    意車前狀況，車速又過快等語。然查：
  ㈠按行車應注意起駛前應顯示方向燈，注意前後左右有無障礙
    或車輛行人，並應讓行進中之車輛行人優先通行，道路交通
    安全規則第89條第1 項第7 款定有明文。被告既領有適當之
    駕駛執照，對上開規定自應知之甚明，且應予確實遵守，而
    依當時為天候雨、夜間有照明，道路路面狀況濕潤、無缺陷
    、無障礙物，且視距良好，並無不能注意之情事，竟疏未確
    實察看左後方有無來車，即貿然駕駛車輛由桃園市○○區○○路
    000 號麥當勞之得來速車道起駛後，連續跨越三車道逕行切
    入內側車道，致行駛於內側車道之告訴人因閃避不及而人車
    倒地，被告自有過失甚明。
  ㈡被告雖具狀辯稱其於起駛時已有確認沒車才轉出等語，惟本
    案被告由上揭得來速起駛後，非如一般路邊起駛之駕駛人係
    緩慢先駛入最外側之慢車道行駛一段距離，觀察後方來車情
    形，確認後方來車與其確實保持安全距離後，方續而變換車
    道至中間車道或內側車道，被告所為反係從路邊起駛後，一
    次橫跨三個車道逕行駛入最內側車道。而對比由路邊起駛後
    先行駛入最外側慢車道之所需時間、與由路邊起駛後直接跨
    越三個車道逕行駛入最內側車道之所需時間，顯然後者所需
    花費之時間更長，如此一來告訴人於其行向之行駛距離勢必
    更遠，從而被告於注意其駛出得來速時，左方有無來車一事
    ，即有必要以更高之注意義務仔細確認更遠處之來車狀況後
    ，方得由路邊起駛。何況，本案被告既決意一次跨越三個車
    道逕行駛入最內側車道，則其確認左方有無來車之範圍，自
    應隨之擴大至確認其所欲駛入車道之「最內側車道」有無來
    車，始能謂其已盡注意義務，而衡以最內側車道距被告起駛
    處有三個車道之寬度，難認被告確有確實注意到「最內側車
    道」之左方來車之行車動向。從而，被告駕車行為既係由起
    駛後一次跨越三個車道至最內側車道之高風險舉動，應承擔
    此舉所伴隨提高其應負注意義務之責任，自屬當然，是縱然
    如被告所述其於起步前有觀察左方來車一節屬實，惟仍難謂
    被告所為已盡其「提高之注意義務」，是被告於本案顯有過
    失。
  ㈢被告雖又辯稱告訴人亦有行駛於禁行機車之內車道、車速過
    快等過失，惟觀諸卷附監視錄影系統影像紀錄表截圖，可見
    被告駕車駛入最內側車道時，最外側車道之機車雖位於被告
    、告訴人右後方，惟距離被告、告訴人之前後直線距離亦非
    甚遠，已難認告訴人有明顯超速之情事；又雖依卷附照片確
    可見告訴人行駛於禁行機車之內側車道，而可能亦有過失，
    惟按刑法上之過失，不若民事責任係專以填補損害為目的，
    故無所謂過失相抵理論，刑法上過失傷害罪之成立，僅以加
    害人即被告有過失為致傷害之一原因為已足，不因被害人是
    否亦有過失而影響犯罪之成立，但得審酌各方過失程度，為
    量刑輕重之標準（司法院院字第631 號解釋意旨參照），是
    告訴人就本件車禍之發生縱然亦有過失，仍無解於被告應負
    之過失罪責，僅得於量刑時審酌各方過失程度，為量刑輕重
    之標準。
  ㈣綜上所述，本件事證明確，被告所辯係事後卸責之詞，無以
    憑採，其過失傷害犯行堪以認定，應予依法論科。
二、核被告江長俊所為，係犯刑法第284 條前段之過失傷害罪。
    爰以行為人之責任為基礎，審酌被告駕車由路邊起駛時，疏
    未注意左方告訴人來車之動向，即貿然跨越三個車道至最內
    側車道，並致告訴人受有前述傷害，所為自應非難；復審酌
    被告犯後始終否認犯行，雖有意願與告訴人和解，然因未能
    達成共識迄今尚未與告訴人達成和解，填補告訴人之損害；
    兼衡本件車禍之過失情節、告訴人所受傷勢，其於警詢中自
    述高中畢業、業為計程車司機、家庭經濟狀況勉持等一切情
    狀，量處如主文所示之刑，並諭知易科罰金之折算標準，以
    資懲儆。
三、依刑事訴訟法第449 條第1 項前段、第3 項、第454 條第2
    項，刑法第284 條前段、第41條第1 項前段，刑法施行法第
    1 條之1 第1 項，逕以簡易判決處刑如主文。
四、如不服本判決，應於判決送達後20日內，向本院提出上訴狀
    ，上訴於本院第二審合議庭（須附繕本）。本案經檢察官吳
    建蕙聲請以簡易判決處刑。
中    華    民    國   110    年    10    月    18    日
                  刑事第一庭  法  官  林述亨
以上正本證明與原本無異。
如不服本判決，應於判決送達後20日內向本院提出上訴狀（應附
繕本）。
                              書記官  黃甄智
中    華    民    國   110    年    10    月    20    日
附錄本案論罪科刑法條全文：
中華民國刑法第284條
因過失傷害人者，處一年以下有期徒刑、拘役或十萬元以下罰金
；致重傷者，處三年以下有期徒刑、拘役或三十萬元以下罰金。

附件：
臺灣桃園地方檢察署檢察官聲請簡易判決處刑書
                                    110年度偵字第12138號
    被      告  江長俊  男  45歲（民國00年00月00日生）
                        住○○市○○區○○路000號
                        國民身分證統一編號：Z000000000號
上列被告因過失傷害案件，業經偵查終結，認為宜以簡易判決處
刑，茲將犯罪事實及證據並所犯法條分敘如下：
          犯罪事實
一、江長俊於民國110 年1 月5 日晚間6 時49分許，駕駛車牌號
  &0000; 碼00 0-000號營業小客車，自桃園市○○區○○路000 號
    麥
    當勞得來速車道起駛時，本應注意起駛前應顯示方向燈，注
    意前後左右有無障礙或車輛行人，並應讓行進中之車輛行人
    優先通行，而當時天候雨、夜間有照明、路面舖柏油、濕潤
    、無缺陷、無障礙物且視距良好等情況，並無不能注意之情
    事，竟疏未注意及此，貿然起駛右轉，並逕行駛入中華路由
    西往東方向最內側車道，適有DU PLOOY MOR( 中文名：杜莫
    內) 騎乘車牌號碼000-0000號普通重型機車，沿同路段同向
    同車道直行駛至，見狀緊急煞車倒地，並受有右側近端肱骨
    粉碎性骨折等傷害。嗣DU PLOOY MOR報警處理，始悉上情。
二、案經DU PLOOY MOR訴由桃園市政府警察局八德分局報告偵辦
    。
        證據並所犯法條
一、詢據被告江長俊矢口否認有何過失傷害犯行，辯稱：看都沒
    有車輛就切出去云云。惟查，上揭犯罪事實，業據證人即告
    訴人DU PLOOY MOR於警詢中證述明確，並有衛生福利部桃園
    醫院診斷證明書、桃園市政府警察局八德分局八德交通分隊
    道路交通事故當事人登記聯單、道路交通事故現場圖、道路
    交通事故調查報告表㈠、㈡、現場照片24張、桃園市政府警
    察局道路交通事故當事人酒精測定紀錄表、公路監理電子閘
    門資料4 件、GOOGLE MAP網路查詢資料2 張等件在卷可稽，
    且經本署檢察官勘驗現場監視器錄影，發現於監視器錄影畫
    面顯示時間01/05/2021 18:49:27 時，被告自得來速車道駛
    出，並於監視器錄影畫面顯示時間01/05/2021 18:49:30 時
    ，直接駛至中華路最內側車道，此時告訴人已駛至被告左後
    方，兩車距離未及1 輛機車車身長度，隨後告訴人似急煞，
    車身偏斜，並於監視器錄影畫面顯示時間01/05/2021
    18:49:32時倒地等情，有本署檢察官勘驗筆錄、現場監視器
    錄影截取照片4 張、監視器錄影光碟1 片在卷足憑，被告確
    有起駛未讓行進中車輛之情事。而按，起駛前應顯示方向燈
    ，注意前後左右有無障礙或車輛行人，並應讓行進中之車輛
    行人優先通行，道路交通安全規則第89條第1 項第7 款定有
    明文，被告駕駛汽車對於前揭規定自應注意遵守，卻未能確
    實注意，致告訴人緊急煞車倒地，並造成告訴人受傷，被告
    行為自有過失，且此過失與告訴人所受之傷害結果間具有相
    當因果關係甚明，被告所辯要屬卸責之詞，顯不可採，其犯
    嫌堪以認定。
二、核被告所為，係犯刑法第284 條前段之過失傷害罪嫌。
三、依刑事訴訟法第451 條第1 項聲請逕以簡易判決處刑。
    此    致
臺灣桃園地方法院
中    華    民    國   110    年    4     月    28    日
                          檢  察  官  吳建蕙
本件證明與原本無異
中    華    民    國   110    年    6     月    26    日
                          書  記  官  吳文琳
附記事項：
本件係依刑事訴訟法簡易程序辦理，法院簡易庭得不傳喚被告、
輔佐人、告訴人、告發人等出庭即以簡易判決處刑；被告、被害
人、告訴人等對告訴乃論案件如已達成民事和解而要撤回告訴或
對非告訴乃論案件認有受傳喚到庭陳述意見之必要時，請即另以
書狀向簡易法庭陳述或請求傳訊。
所犯法條：
中華民國刑法第284條
因過失傷害人者，處一年以下有期徒刑、拘役或十萬元以下罰金
；致重傷者，處三年以下有期徒刑、拘役或三十萬元以下罰金。